【裁判字號】    97,上訴,5845
【裁判日期】    971219
【裁判案由】    毒品危害防制條例
【裁判全文】
臺灣高等法院刑事判決                97年度上訴字第5845號
上  訴  人
即  被  告  甲○○
上列上訴人因違反毒品危害防制條例案件，不服臺灣桃園地方法
院97年度審訴字第1920號，中華民國97年10月17日第一審判決（
起訴案號：臺灣桃園地方法院檢察署97年度毒偵字第1055號），
提起上訴，本院判決如下：
    主  文
上訴駁回。
    理  由
一、按刑事訴訟法第361條第1項規定「不服地方法院之第一審判
    決而上訴者，應向管轄第二審之高等法院為之。」，而民國
    96年6月15日修正，同年7月4日修正公布之同條第2項並規定
    「上訴書狀應敘述具體理由。」，此屬法律上應具備之程式
    。又同法第362條、第367條前段分別規定「原審法院認為上
    訴不合法律上之程式或法律上不應准許或其上訴權已經喪失
    者，應以裁定駁回之。」、「第二審法院認為上訴有第362
    條前段之情形者，應以判決駁回之。」。而所謂不服第一審
    判決之「具體理由」，係指依據卷內訴訟資料，具體指摘第
    一審判決關於認定事實、適用法律及量刑等事項，有違法或
    不當之情形而言，此為提起第二審上訴之法定要件。倘上訴
    人之上訴書狀，雖有敘述上訴理由，惟並未具體指摘第一審
    判決關於認定事實、適用法律及量刑等事項究竟有何違法或
    不當情形，即難認已敘述具體理由，所為上訴，自屬不符法
    律上應具備之程式。
二、本件原審判決「甲○○施用第一級毒品，累犯，處有期徒刑
    拾壹月。」，上訴人即被告甲○○不服原判決，提起上訴，
    其上訴理由僅泛稱：已經自行接受美沙冬療程，原審判決量
    刑過重，請給予輕判之機會云云。然查，上訴人之上訴理由
    未具體指摘原判決關於認定事實、適用法律等事項，究竟有
    何違法或不當之情形。揆諸上開說明，本件上訴不合法律上
    之程式，且無從命補正，應予駁回，並不經言詞辯論為之。
據上論斷，應依刑事訴訟法第367條前段、第372條，判決如主文
。
中    華    民    國    97    年    12    月    19    日
                  刑事第一庭  審判長法  官  葉騰瑞
                                    法  官  莊明彰
                                    法  官  王炳梁
以上正本證明與原本無異。
如不服本判決，應於收受送達後10日內向本院提出上訴書狀，其
未敘述上訴之理由者並得於提起上訴後10日內向本院補提理由書
（均須按他造當事人之人數附繕本）「切勿逕送上級法院」。
                                    書記官  廖逸柔
中    華    民    國    97    年    12    月    22    日
附錄本案論罪科刑法條全文：
毒品危害防制條例第10條第1項：
施用第一級毒品者，處6月以上5年以下有期徒刑。
附件：
臺灣桃園地方法院刑事判決            97年度審訴字第1920號
公  訴  人  臺灣桃園地方法院檢察署檢察官
被      告  甲○○  男  33歲（民國○○年○月○日生）
                    身分證統一編號：Ｚ000000000號
                    住桃園縣龍潭鄉高平村3鄰十股7之5號
上列被告因毒品危害防制條例案件，經檢察官提起公訴（97年度
毒偵字第1055號），被告於準備程序進行中，就被訴事實為有罪
之陳述，經本院告知簡式審判程序意旨，並聽取當事人之意見後
，本院合議庭裁定依簡式審判程序審理，判決如下：
    主  文
甲○○施用第一級毒品，累犯，處有期徒刑拾壹月。
    事實及理由
一、犯罪事實：
  (一)甲○○有下列強制戒治處遇及前科：
    1.前於民國90年間因施用第一級毒品案件，經本院以90年度
      毒聲字第5000號裁定令入戒治處所施以強制戒治，因其戒
      治成效經評定為合格，復經本院以92年度毒聲字第406 號
      裁定停止戒治，且於92年2 月26日停止戒治出所，並付保
      護管束，迄至92年6 月17日保護管束期滿未經撤銷，視為
      強制戒治期滿執行完畢，該次施用毒品犯行，並經本院以
      91年度訴字第1045號判決，判處有期徒刑7 月確定。
    2.於94年間因施用第一、二級毒品等案件，經本院以94年度
      訴字第2157號判決，分別判處有期徒刑11月、4 月，並定
      應執行刑為有期徒刑1 年1 月確定；復因違反動產交易法
      案件，經本院以94年度壢簡字第1668號判決，判處有期徒
      刑4 月確定，上開3 罪，再經本院以95年度聲字第1547號
      裁定定其應執行刑為有期徒刑1 年5 月確定；於95年間又
      因施用第一級毒品案件，經本院以95年度訴字第2774號判
      決，判處有期徒刑10月確定，入監執行後，上開施用毒品
      之3 罪，另經本院以96年度聲減字第3005號裁定減刑後，
      定其應執行刑為有期徒刑7 月確定，已於96年10月31日依
      行刑累進處遇條例之規定縮短刑期後刑期期滿執行完畢。
   (二)詎其仍不知悛悔，於前開強制戒治執行完畢後5 年內，復
     基於施用第一級毒品海洛因之犯意，於97年2 月23日上午
     某時，在桃園縣龍潭鄉高平村3 鄰十股7 之5 號住處內，
     以將第一級毒品海洛因摻入香菸內吸食之方式，施用第一
     級毒品海洛因1 次。嗣於翌（24）日晚間9 時40分許，在
     桃園縣龍潭鄉○○路301 號2 樓內為警查獲。
二、證據名稱：
  (一)被告甲○○於本院審理中之自白。
  (二)桃園縣政府警察局龍潭分局被採尿人姓名編號對照表、臺灣
    檢驗科技股份有限公司濫用藥物檢驗報告各1 紙。
  (三)臺灣高等法院被告前案紀錄表1 份。
三、至扣案之海洛因2 包（驗餘合計毛重0.375 公克）及吸管1
    支，被告於本院審理時堅決否認為其所有，本院復查無證據
    證明係被告所有且供本件犯罪所用之物，爰不宣告沒收，附
    此敘明。
四、應適用法條：
    刑事訴訟法第273 條之1 第1 項、第299 條第1 項前段、第
    310 條之2 、第454 條第1 項，毒品危害防制條例第10條第
    1 項，刑法第11條、第47條第1 項。
五、如不服本判決，應於判決送達後10日內向本院提出上訴狀（
    應附繕本），其未敘述上訴理由者，應於上訴期間屆滿後20
    日內補提理由書狀於本院，上訴於臺灣高等法院。
本案經檢察官蔡如惠到庭執行職務。
中    華    民    國    97    年    10    月    17    日
                        刑事庭    法  官  劉為丕
以上正本證明與原本無異。
                                  書記官  陳淑瓊
中    華    民    國    97    年    10    月    17    日
附錄本案論罪科刑法條：
毒品危害防制條例第10條
施用第一級毒品者，處6 月以上 5 年以下有期徒刑。
施用第二級毒品者，處3 年以下有期徒刑。


司法院資訊處製作；財團法人民間司法改革基金會備份。
